臺灣臺北地方法院民事判決
111年度北小字第2726號
原      告  聯邦商業銀行股份有限公司


法定代理人  林鴻聯  
訴訟代理人  戴安妤  

            李秀花  
被      告  沈亨明  

上列當事人間請求給付簽帳卡消費款事件，本院於民國111年7月
18日言詞辯論終結，判決如下：
    主      文
被告應給付原告新臺幣伍仟貳佰玖拾伍元，及自民國九十四年十
一月十六日起至民國一０四年八月三十一日止，按週年利率百分
之十九點七一計算之利息，暨自民國一０四年九月一日起至清償
日止，按週年利率百分之十五計算之利息。
訴訟費用新臺幣壹仟元由被告負擔。
本判決得假執行。但被告以新臺幣伍仟貳佰玖拾伍元為原告預供
擔保，得免為假執行。
    事實及理由
壹、程序方面：
一、按當事人得以合意定第一審管轄法院。但以關於由一定法律
    關係而生之訴訟為限。前項合意，應以文書證之。民事訴訟
    法第24條定有明文。本件依兩造所簽訂之信用卡約定條款第
    19條約定，雙方合意以臺灣臺北地方法院為第一審管轄法院
    ，故原告向本院提起本件訴訟，核與首揭規定相符，本院就
    本件訴訟自有管轄權，合先敘明。
二、又訴狀送達後，原告不得將原訴變更或追加他訴， 但擴張
    或減縮應受判決事項之聲明，不在此限。民事訴訟法第255
    條第1項第3款定有明文。查原告起訴狀訴之聲明原為：「被
    告應給付原告新臺幣（下同）5,704元，及其中5,295元自民
    國95年4月16日起至104年8月31日止，按週年利率19.71%計
    算之利息，及自104年9月1日起至清償日止，按週年利率15%
    計算之利息。」，嗣於111年6月30日具狀變更訴之聲明為：
    「被告應給付原告5,295元，及自94年11月16日起至104年8
    月31日止，按週年利率19.71%計算之利息，及自104年9月1
    日起至清償日止，按週年利率15%計算之利息。」，核屬減
    縮應受判決事項之聲明， 與前揭規定相符，應予准許。
貳、實體方面：
一、原告起訴主張：被告前向原告申請信用卡使用（卡號：0000
    000000000000），詎被告未依約清償，尚欠如主文第1項所
    示，爰依信用卡契約法律關係提起本件訴訟等語。並聲明：
    如主文第1項所示。
二、被告未於言詞辯論期日到場，亦未提出書狀，作何聲明或陳
    述。
三、經查，原告主張之上開事實，業據提出信用卡申請書、信用
    卡約定條款及歷史帳單查詢等件為證，核屬相符。而被告已
    於相當時期受合法通知，未於言詞辯論期日到場，亦未提出
    任何書狀爭執，依民事訴訟法第436條之23準用第436條第2
    項，依同法第280條第3項準用第1項規定視同自認，自堪信
    原告上開主張為真實。從而，原告依信用卡契約法律關係請
    求被告給付如主文第1項所示之金額，為有理由，應予准許
    。
四、本判決係就民事訴訟法第436條之8適用小額訴訟程序所為被
    告敗訴之判決，依民事訴訟法第436條之20規定，應依職權
    宣告假執行。並依同法第436條之23準用第436條第2項，適
    用同法第392條第2項規定，依職權宣告被告如預供擔保，得
    免為假執行。
五、訴訟費用負擔之依據：民事訴訟法第78條。本件訴訟費用額
    ，依後附計算書確定如主文第2項所示金額。
中　　華　　民　　國　　111 　年　　7 　　月　　20　　日
                  臺北簡易庭  法  官  陳家淳
以上正本證明與原本無異。
如不服本判決，須以違背法令為理由，於判決送達後20日內向本
庭（臺北市○○○路0段000巷0號）提出上訴狀。（須按他造當事人
之人數附繕本）。如委任律師提起上訴者，應一併繳納上訴審裁
判費。
中　　華　　民　　國　　111 　年　　7 　　月　　26　　日
                              書記官  蘇炫綺
計   算   書
項        目             金  額（新臺幣）         備  註
第一審裁判費             1,000元
合        計             1,000元
附錄：
一、民事訴訟法第436條之24第2項：
    對於小額程序之第一審裁判上訴或抗告，非以其違背法令為
    理由，不得為之。
二、民事訴訟法第436條之25：
    上訴狀內應記載上訴理由，表明下列各款事項：
    (一)原判決所違背之法令及其具體內容。
    (二)依訴訟資料可認為原判決有違背法令之具體事實。
三、民事訴訟法第436條之32第2項:
    第438條至第445條、第448條至第450條、第454條、第455條
    、第459條、第462條、第463條、第468條、第469條第1款至
    第5款、第471條至第473條及第475條第1項之規定，於小額
    事件之上訴程序準用之。